臺灣士林地方法院刑事判決　　　　　　　　　　　　　九十一年度易字第三九四號
　　公　訴　人　臺灣士林地方法院檢察署檢察官
　　被　　　告　戊○○
右列被告因詐欺案件，經檢察官提起公訴（九十年度偵字第一○九○五號），本院判
決如左：
    主  文
戊○○意圖為自己不法之所有，以詐術使人將本人之物交付，處拘役伍拾玖日，如易
科罰金以佰元折算壹日。
    事  實
一、戊○○於九十年十月三十日下午四時許，至台北縣淡水鎮○○路二七號家福股份
    有限公司台北淡水分公司之甲○○賣場（下稱淡水甲○○賣場）內購買物品時，
    竟基於意圖為自己不法所有之接續犯意，於賣場內見分開陳列單價各為新台幣（
    下同）九十九元之「數碼寶貝」兒童衣服及褲子，遂將其中二件褲子之條碼撕除
    ，並將褲子自衣架上取出，各裝入衣服之衣架內，佯裝原分開出售，共價一百九
    十八元之數碼寶貝兒童衣褲為以一套，且價格僅九十九元，而將二套數碼寶貝衣
    褲（衣服、褲子各二件，共計四件）置於購物推車內；復接續於同日下午四時十
    五分許，將價值三百六十九元之 VALENTINO牌止鼾枕自其包裝袋取出，換置於特
    價九十九元之另牌止鼾枕包裝內，佯以 VALENTINO牌止鼾枕僅值九十九元；另接
    續以同一手法，將一包六雙價值一百二十九元之蒂巴蕾牌彈性絲襪，換置入一包
    六雙四十九元之女王牌絲襪包裝內，佯裝蒂巴蕾牌彈性絲襪僅價四十九元。並於
    同日下午四時五十一分，推至櫃臺結帳，使甲○○賣場櫃台結帳人員誤以為其所
    購之應價一百九十八元之數碼寶貝褲子二件，與其所購之衣服為一套，無庸另計
    價，價值三百六十九元之VALENTINO 牌止鼾枕一個僅價九十九元，價值一百二十
    九元之蒂巴蕾牌彈性絲襪一包六雙僅價四十九元，而陷於錯誤，以上開較低之價
    格結帳，戊○○因而取得數碼寶貝褲子二件、 VALENTINO牌止鼾枕一個及蒂巴蕾
    牌彈性絲襪一包六雙。戊○○詐得上開各物，欲離去之際，為據目睹戊○○上開
    犯行之淡水甲○○賣場監視員丁○○、丙○○○報告而趕至櫃台之淡水甲○○賣
    場安全課助理乙○○核對戊○○所購之物及結帳之發票而發現，並報警查獲，且
    扣得其詐得之數碼寶貝褲子二件、VALENTINO 牌止鼾枕一個及蒂巴蕾牌彈性絲襪
    一包。
二、案經台北縣政府警察局淡水分局報告台灣士林地方法院檢察署檢察官偵查起訴。
    理  由
一、訊據被告戊○○，固坦承於上開時日至淡水甲○○賣場購物，嗣並遭扣得如事實
    欄所載各物等情不諱，惟辯稱：並未有調包及將褲子條碼撕除放入衣服內之行為
    云云，然查：
    (一)甲○○淡水賣場數碼寶貝衣服、褲子是分開賣，各九十九元，衣服掛在上面，
      褲子掛在下面，該賣場監視員丙○○○見被告將褲子之條碼撕除，並將褲子掛
      在衣服內，成一套，即告之另一監視員丁○○注意被告，並旋向其主管報告。
      後丁○○即見被告將三百六十九元的 VALENTINO牌止鼾枕放入九十九元的特價
      止鼾枕的包裝內，並將價值一百二十九元之蒂巴蕾絲襪放入價值四十九元的女
      王牌絲襪包裝內，被告將其拿出較低價止鼾枕藏在一角落，而拿出之女王牌絲
      襪則丟在絲襪販賣區，丁○○將被告拿出之止鼾枕、絲襪均撿起交給其課長等
      情，業據證人丙○○○及丁○○於警訊、偵查及本院審理中證述綦詳。
    (二)再查據證人即淡水甲○○賣場之安全課助理乙○○於偵查及本院證稱：當天監
      視員告訴我這個案件，我即至收銀台待命，在收銀台前有稽核人員，客人在結
      帳前我們不會告訴收銀小姐，也不會干擾客人結帳，等客人結完帳出來之後，
      我們要求對帳，如果對帳結果就如同我們的監視員所述的結果，我們就請他到
      我們的辦公室去。本件查獲後，因怕冤枉客人，故請負責產品標價部門之主管
      ，來核對被告所買之物是否為高價位，而包裝袋卻是低價位，另因被告將褲子
      之條碼拆下，放入上衣內結帳，表示上衣部份有付錢，所以只扣未付錢之二條
      褲子等語，堪認乙○○於接獲丙○○○等人報告，於被告結帳後，核對被告所
      購之物與發票，發現確有監視員所述上情時，為怕冤枉被告，仍再商請負責產
      品標價部門之主管確定是否有所購之物為較高價位，而結帳之包裝條碼較低價
      位之情事，而經其賣場標價部門之主管認定確有該情。
    (三)此外，復有扣案之發票及數碼寶貝褲子二件、 VALENTINO牌止鼾枕一個及蒂巴
      蕾牌彈性絲襪一包可證。
    (四)被告雖辯稱：其案發後再至淡水甲○○賣場買上開各物，止鼾枕及童裝一套均
      各僅九十九元，絲襪僅四十九元，與其案發時所購之價格相同，是其並無調包
      之情事云云，並提出另次購物之發票及照片為證，然比對被告二次所購上開各
      物之照片，堪認被告另次所購之絲襪等物，與其九十年十月三十日詐取之絲襪
      等物廠牌均不同，二者自難比附援引，被告所辯顯難採信。
    (五)綜上所述，堪認被告確有事實欄所載之犯行無訛，其所辯無非卸責之詞，尚難
      採信。又被告央求淡水甲○○賣場提出監視錄影帶，惟證人乙○○就此證稱：
      賣場之監視器均裝在高價商品區，被告換置之絲襪、童裝、止鼾枕均為較低價
      之商品，並無監視器，故無法提供等語，是本院自無從調取該錄影帶。惟雖無
      監視錄影帶，然依前述之證人證詞及證物，仍足證被告之上開犯行。本件事證
      明確，應依法論科。
二、查淡水甲○○賣場櫃台人員係受家福股份有限公司雇用，在該賣場販售物品之人
    員，其代賣場販售物品之效果及於本人。核被告施用詐術，使淡水甲○○賣場人
    員陷於錯誤將上開各物交付，係犯刑法第三百三十九條第一項詐欺取財既遂罪。
    其三次置換之行為，時間、場合密接，顯示基於單一之接續犯意為之，應成立一
    罪。爰審酌被告等犯罪之動機、手段、犯罪所得之利益及犯後否認犯行，甚至至
    警局控告證人丙○○○等涉及誣告（見被告九十年十一月九日警訊筆錄）之犯後
    態度等一切情狀，量處如主文所示之刑，並諭知易科罰金之折算標準。
三、扣案之數碼寶貝褲子二件、VALENTINO 牌止鼾枕一個及蒂巴蕾牌彈性絲襪一包，
    雖為被告犯罪所得，且現為被告所有，惟家福股份有限公司日後可能行使撤銷權
    ，撤銷本件買賣契約，而請求被告返還上開各物，為免宣告沒收後，家福股份有
    限公司無法取回扣案之物，本院認以不諭知沒收為宜，附此敘明。
四、據上論斷，應依刑事訴訟法第二百九十九條第一項前段，刑法第三百三十九條第
    一項、第四十一條第一項前段，罰金罰鍰提高標準條例第一條前段、第二條，判
    決如主文。
本案經檢察官林聰良到庭執行職務
中      華      民      國    九十一    年      七      月      九      日
                                    臺灣士林地方法院刑事第一庭
                                        法  官  江  翠  萍
右正本證明與原本無異。
如不服本判決，應於判決送達後十日內，向本院提出上訴狀。
                                        書記官  范  淑  芬
中      華      民      國    九十一    年      七      月     十一     日
附錄本案論罪科刑法條：
刑法第第三百三十九條第一項：
  意圖為自己或第三人不法之所有，以詐術使人將本人或第三人之物交付者，處五年
  以下有期徒刑、拘役或科或併科一千元以下罰金。
